bg-BG: Тип нагревател за ръце: Активиране с въздух; Захранване с батерии; Въглен; Гориво за запалка; Свръхнаситен; Други
tr: El ısıtıcı tipi: Hava ile etkinleştirilen; Pille çalışan; Kömür; Çakmak Gazı; Aşırı doymuş; Diğer
sl-SI: Vrsta grelnika za roke: Zračno aktiviran; Na baterije; Oglje; Tekočina za vžigalnike; Prenasičeno; Drugo
pt-BR: Tipo de aquecedor de mãos: Ativado por ar; Alimentado por bateria; Carvão; Combustível mais leve; Supersaturado; Outro
pl: Rodzaj ogrzewacza dłoni: Aktywowane powietrzem; Zasilanie akumulatorowe; Węgiel drzewny; Na paliwo do zapalniczek; Przesycony; Inne
hu: Kézmelegítő típusa: Levegővel működő; Akkumulátorral működő; Faszén; Öngyújtófolyadék; Túltelített; Egyéb
nl: Type handwarmer: Lucht-geactiveerd; Werkt op batterijen; Houtskool; Aanstekerbrandstof; Oververzadigd; Andere
th: ประเภทเครื่องอุ่นมือ: แบบทำงานเมื่อสัมผัสอากาศ; ใช้พลังงานจากแบตเตอรี่; ถ่านไม้; แบบใช้น้ำมันไฟแช็ก; แบบใช้สารละลายอิ่มตัวยวดยิ่ง; อื่นๆ
sk-SK: Typ ohrievača rúk: Aktivovaný vzduchom; Na batérie; Drevené uhlie; Ľahšie palivo; Presýtený; Iné
es: Tipo de calentador de manos: Activación por aire; Funciona con baterías; Carbón; Combustible más ligero; Sobresaturado; Otros
it: Tipo scaldamani: Attivato dall'aria; Alimentato a batteria; Carbone; Combustibile per accendino; Supersaturo; Altro
sv: Typ av handvärmare: Ljudaktiverad; Batteridriven; Träkol; Tändvätska; Övermättad; Övrigt
en: Hand warmer type: Air-activated; Battery-powered; Charcoal; Lighter fuel; Supersaturated; Other
ko: 손난로형: 공기 작동식; 배터리 구동; 숯; 라이터 연료; 과포화; 기타
zh-CN: 暖手宝类型: 空气激活; 电池供电; 炭; 打火机油; 过饱和; 其他
nb: Håndvarmertype: Luftaktivert; Batteridrevet; Kull; Lightergass; Overmettet; Annet
ja: ハンドウォーマータイプ: 空気作動式; バッテリー駆動; 木炭; ライター燃料; 過飽和; その他
ru: Тип грелки для рук: Активируется воздухом; Питание от батареи; Древесный уголь; Топливо для зажигалок; Пересыщенный; Другое
fr: Type de chauffe-mains: Activé par air; Alimenté par batterie; Charbon; Essence à briquet; Sursaturé; Autre
el: Τύπος θερμαντικού χεριών: Ενεργοποιούμενο με αέρα; Τροφοδοτούμενο από μπαταρίες; Ξυλάνθρακας; Υγρό αναπτήρα; Υπερκορεσμένο; Άλλο
fi: Käsienlämmittimen tyyppi: Ilma-aktivoitu; Akkukäyttöinen; Puuhiili; Kevyempi polttoaine; Ylikyllästynyt; Muu
zh-TW: 暖手器類型: 空氣驅動; 電池供電; 活性碳; 打火機燃料; 過飽和; 其他
ro-RO: Tip încălzitor mâini: Activat cu aer; Alimentat cu baterie; Cărbune; Combustibil pentru încărcare brichete; Suprasaturat; Altele
hr-HR: Vrsta grijača za ruke: Aktivira se zrakom; Na baterije; Ugljen; Tekućina za upaljač; Prezasićeno; Ostalo
cs: Typ ohřívače rukou: Aktivováno vzduchem; Napájení z baterií; Dřevěné uhlí; Palivo do zapalovače; Přesycený; Jiné
vi: Loại miếng dán giữ nhiệt: Kích hoạt bằng không khí; Chạy bằng ắc quy; Than củi; Nhiên liệu bật lửa; Siêu bão hòa; Khác
de: Handwärmer-Typ: Luftaktiviert; Batteriebetrieben; Holzkohle; Feuerzeugbenzin; Übersättigt; Sonstiges
lt-LT: Rankų šildytuvo tipas: Aktyvinamas oru; Maitinamas akumuliatoriumi; Medžio anglis; Žiebtuvėlių skystis; Persotintoji; Kita
da: Håndvarmertype: Luftaktiveret; Batteridrevet; Trækul; Lightergas; Overmættet; Andet
pt-PT: Tipo de aquecedor de mãos: Ativado a ar; Alimentado por bateria; Carvão; Combustível mais leve; Supersaturado; Outro